【裁判字號】    98,審訴,3510
【裁判日期】    980930
【裁判案由】    毒品危害防制條例
【裁判全文】
臺灣高雄地方法院刑事判決            98年度審訴字第3270號
                                    98年度審訴字第3510號
公  訴  人  臺灣高雄地方法院檢察署檢察官
被      告  乙○○
上列被告因毒品危害防制條例案件，經檢察官分別提起公訴（98
年度毒偵字第2977號、98年度毒偵字第4559號），由本院合併審
理，被告就被訴事實為有罪之陳述，經告知簡式審判程序之旨，
並聽取被告與公訴人之意見後，本院合議庭裁定由受命法官獨任
進行簡式審判程序，本院判決如下：
    主  文
乙○○施用第一級毒品，累犯，處有期徒刑拾月。又施用第一級
毒品，累犯，處有期徒刑拾月；扣案之第一級毒品海洛因壹包（
含包裝袋，驗前淨重零點壹壹陸公克、驗後淨重零點壹零陸公克
），沒收銷燬之。應執行有期徒刑壹年陸月；扣案之第一級毒品
海洛因壹包（含包裝袋，驗前淨重零點壹壹陸公克、驗後淨重零
點壹零陸公克），沒收銷燬之。
    事  實
一、乙○○前於民國92年間，因施用毒品案件，經本院裁定送觀
    察、勒戒後，認有繼續施用毒品傾向，再裁定令入戒治處所
    施以強制戒治，嗣因強制戒治已滿6 月，經臺灣屏東戒治所
    評定戒治處遇成效合格，無繼續強制戒治之必要，於93年5
    月10日自臺灣屏東戒治所執行完畢釋放，由臺灣高雄地方法
    院檢察署檢察官以93年度戒毒偵字第507 號為不起訴處分確
    定。又於95年與96年間，因施用毒品案件，經本院以96年度
    訴字第1649號、臺灣高等法院高雄分院以97年度上訴字第11
    3 號，分別判處有期徒刑6 月、4 月、10月確定，嗣經裁定
    定應執行刑有期徒刑1 年4 月確定，並於98年1 月10日縮短
    刑期執行完畢。詎乙○○仍不知悔改，竟分別基於施用第一
    級毒品之犯意，於下列時間、地點，分別施用第一級毒品海
    洛因，經警查獲：
  (一)98年4 月9 日上午9 時許，在其位於高雄縣林園鄉○○村○
    ○路366 巷3 號住處內，以將第一級毒品海洛因置入針筒內
    ，摻水稀釋後，注射靜脈血管之方式，施用第一級毒品海洛
    因1 次。嗣於同日上午9 時15分許，在高雄縣林園鄉○○路
    林內郵局前，為警查獲，經徵得其同意採尿送驗結果呈嗎啡
    、可待因陽性反應。
  (二)98年7 月7 日上午8 時許，在其前揭住處，以前述針筒注射
    之同一方式，施用第一級毒品海洛因1 次。嗣於98年7 月8
    日10時38分許，騎乘機車搭載友人林恆志行經高雄縣林園鄉
    ○○路○段147 號前，為警查獲，經徵得其同意採尿送驗結
    果呈嗎啡、可待因陽性反應，並扣得其持有之第一級毒品海
    洛因1 包（含包裝袋，驗前淨重0.116 公克、驗後淨重0.10
    6 公克），始獲上情。
二、案經高雄縣政府警察局林園分局報告及雄市政府警察局小港
    分局移送臺灣高雄地方法院檢察署檢察官偵查起訴。
    理  由
一、本件被告乙○○所犯均係死刑、無期徒刑、最輕本刑為3 年
    以上有期徒刑以外之罪，其於準備程序中就被訴事實為有罪
    之陳述，經本院告知簡式審判程序之旨，並聽取公訴人及被
    告意見後，合議庭裁定由受命法官獨任進行簡式審判程序，
    合先敘明。
二、訊據被告對於上揭時、地，分別施用第一級毒品海洛因2 次
    之事實，坦承不諱；而被告先後2 次為警查獲所採之尿液檢
    體，經分送台灣檢驗科技股份有限公司、雄市立凱旋醫院，
    以酵素免疫分析法及氣相層析質譜儀法方法檢驗結果，均呈
    嗎啡、可待因陽性反應，此有台灣檢驗科技股份有限公司98
    年4 月24日濫用藥物尿液檢驗報告暨高雄縣政府警察局林園
    分局查獲毒品案件嫌疑人代號與真實姓名對照表（代號：林
    偵0102號）、高雄市立凱旋醫院98年7 月29日濫用藥物尿液
    檢驗報告暨高雄市政府警察局小港分局毒品案嫌疑人尿液代
    碼與姓名對照表（代號：J-239 號）各1 份附卷可稽；且扣
    案之白色粉末1 包，經送高雄市立凱旋醫院鑑驗之結果，確
    含有第一級毒品海洛因成分（驗前淨重0.116 公克，驗後淨
    重0.106 公克）無訛，有該醫院98年7 月27日濫用藥物成品
    檢驗鑑定書1 份在卷可佐，是被告先後2 次施用第一級毒品
    之犯行，均堪認定，應予依法論科。
三、核被告所為，均係犯毒品危害防制條例第10條第1 項之施用
    第一級毒品罪。被告先後2 次持有第一級毒品後進而施用，
    其持有之低度行為均應為施用之高度行為所吸收，故均不另
    論其持有毒品罪。被告前因施用毒品案件，經法院分別判處
    有期徒刑6 月、4 月，10月確定，嗣經裁定定應執行刑有期
    徒刑1 年4 月確定，並於98年1 月10日執行完畢，有臺灣高
    等法院被告前案紀錄表1 份在卷可佐，是被告於有期徒刑執
    行完畢後，5 年內故意再犯本件有期徒刑以上之2 罪，均為
    累犯，均應依法加重其刑。本院審酌被告前因施用毒品案件
    ，經觀察、勒戒及強制戒治程序，由檢察官不起訴處分，再
    施用毒品經本院判刑入獄服刑完畢後，仍不知悛悔，再次施
    用毒品自戕其身，顯然缺乏戒絕毒品之決心，惟念及被告坦
    承施用第一級毒品2 次之事實，且其行為尚未害及他人，並
    斟酌被告之犯罪動機、手段、持有毒品數量，以及被告之智
    識程度等一切情狀，分別量處如主文所示之刑，並定應執行
    刑如主文所示。扣案之白色粉末1 包，業經高雄市立凱旋醫
    院鑑驗係屬第一級毒品海洛因無訛，已如前述，而包裝袋與
    其上殘留之毒品，已難以分析剝離，應依毒品危害防制條例
    第18條第1 項前段規定，不問屬於犯人與否，併宣告沒收銷
    燬之，至於送鑑耗損之海洛因粉末，既已滅失，自無庸再予
    宣告沒收銷燬之必要。
據上論斷，應依刑事訴訟法第273 條之1 第1 項、第299 條第1
項前段，毒品危害防制條例第10條第1 項、第18條第1 項前段，
刑法第11條、第47條第1 項、第51條第5 款，判決如主文。
本案經檢察官甲○○到庭執行職務。
中    華    民    國    98    年    9     月    30    日
                  刑事第十庭  法  官  高增泓
以上正本證明與原本無異。
如不服本判決，應於收受送達後10日內向本院提出上訴書狀。
中    華    民    國    98    年    9     月    30    日
                              書記官  王淑娟
附錄本判決論罪科刑法條全文：
毒品危害防制條例第10條
施用第一級毒品者，處6月以上5年以下有期徒刑。
施用第二級毒品者，處3年以下有期徒刑。


司法院資訊處製作；財團法人民間司法改革基金會備份。
